# 考虑研发费用加计扣除后，应纳税所得额为负数，是否需要确认递延所得税资产？

提问人：动力十足 时间：2017-03-26 16:55:52
考虑研发费用加计扣除后，应纳税所得额为负数，是否需要确认递延所得税资产？

回答人：chenyiwei
如果已经确定本企业可以享受研发费用加计扣除，由此导致本企业应纳税所得额为负数的，则作为可抵扣亏损，根据《企业会计准则第 18 号——所得税》第十五条规定，在可预见的未来有足够多应纳税所得额的限度内，确认与可抵扣亏损相关的递延所得税资产。